臺灣板橋地方法院民事判決　九十一年度訴字第一九四九號
　　原　　　告　群光電子股份有限公司
　　法定代理人　丙○○
　　　　　　　　乙○○
　　被　　　告　甲○○
右當事人間請求債務不履行損害賠償事件，本院判決如左：
    主      文
原告之訴及假執行之聲請均駁回。
訴訟費用由原告負擔。
    事      實
甲、原告方面：
一、聲明：(一)被告應給付原告新臺幣（下同）一百二十四萬二千二百零六元及自起訴
    狀繕本送達翌日起至清償日止，按年息百分之五計算之利息。(二)陳明願供擔保請
    准宣告假執行。
二、陳述：
    (一)緣原告及訴外人旭麗股份有限公司（下稱旭麗公司）及英群企業股份有限公司
      （下稱英群公司）同為鍵盤製造之大廠，為市場上主要競爭對手，其中旭麗公
      司在其公司網站更宣稱其為世界最大之鍵盤製造廠，原告亦在九十年度之年報
      中將旭麗公司列為主要競爭對手，足證原告與旭麗公司確為市場上主要競爭對
      手。
    (二)被告自民國八十三年七月一日起即受僱原告，擔任機構工程師之職務，並與原
      告簽訂服務契約書，迄今已達八年，並獲原告重用，擔任可攜式鍵盤（含筆記
      型電腦鍵盤）開發處副經理要職已達四年之久。然被告竟在無預警之情形下，
      於九十一年四月十三日以電子郵件之方式告知原告其預定於九十一年五月五日
      離職，原告知悉此事後極力慰留，然被告仍堅決離職，原告雖感無奈，然因無
      法打消被告辭意，只好尊重被告之決定。僅告知被告勿在原告主要競爭對手如
      旭麗公司任職，以免違約，被告亦向原告保證不會至旭麗公司任職。然隨後經
      原告查訪，始知被告離職後隨即至旭麗公司任職。
    (三)查被告為原告研發部門之高級主管，其職務內容皆屬原告之智慧財產權或是高
      度營業機密資訊，被告甫離職，即已在原告主要競爭廠商旭麗公司任職，顯已
      違反其與原告公司簽訂之服務契約第四條競業禁止之規定，應適用同條第三項
      規定：「甲方瞭解其於服務期間所受領之各種獎金、現金紅利或股票紅利係以
      甲方完全履行本契約所述義務為條件」，即以被告完全履行前開契約之義務方
      得受領各種獎金，今被告不履行契約義務，應依約返還原告於離職日前最近二
      年內自原告所受領之各種獎金、現金紅利、股票紅利，共計一百二十四萬二千
      二百零六元。
    (四)原告為全球最大之鍵盤製造廠商，在鍵盤製造技術上居於領先之地位，原告為
      維持競爭優勢，每年均投注相當多之資源於研發部門，以期繼續維持領先之地
      位，為留住研發部門之優秀人才，原告對於研發部分之人員，除正常之薪資外
      ，更提供相當優厚之紅利、獎金，以被告自九十年六月至九十一年五月所領之
      薪資及獎金即達一百六十三萬八千四百二十六元而言，綜觀社會現況，被告之
      收入應不為寡。原告得知告有倦勸之意，即大力挽留，雖被告自九十一年五月
      十五日起即未至公司上班，然原告仍繼續慰留被告，至同年六月十八日始放棄
      慰留動作，而對被告之薪資仍發放至同年六月十七日，對被告仁至義盡，然被
      告仍無續留之意願，原告只好重被告之離職決定，並同時告知被告勿在原告主
      要競爭對手如旭麗公司及英群公司任職，以免違約，被告亦向原告保證離職後
      不會至上述公司任職。而在鍵盤廠商中，只要被告不至旭麗公司或英群公司任
      職，其欲往任何他家鍵盤廠商，原告均不會對其主張任何契約上之權利，蓋原
      告絕非要藉此要脅被告令其繼續為原告工作，而係確保原告不致因其離職而受
      主要競爭廠商旭麗公司之不正競爭。
    (五)依兩造締結之服務契約第四條約定，係包含二個部分，其中第四條第一項係規
      定「甲方於任職期間內，不得在外直接或間接從事任何與乙方業務或其業務有
      關之事務相競爭之行為，包括但不限於兼任或擔任與乙方營業相同或相關其他
      企業之顧問、董事、監察人、經理人或其他相類之職務或工作。但經乙方事前
      以書面同意者，不在此限」，本款為任職期間內之競業禁止條款，禁止之範圍
      包含與原告營業相同或相類其他企業之工作；而第四條第二項「甲方於離職後
      若從事或投資與乙方營業相同之工作或業務，未免對乙方構成不公平之競爭，
      自離職日起貳年內不得直接或間接與乙方或其關係組織客戶接觸、拜訪、要約
      、銷售或是提供服務。但甲方舉證並經乙方證實其所從事之工作或投資經營之
      企業未與乙方構成競爭，且未利用乙方營業秘密、智慧財產權及甲方從乙方環
      境所獲得之知識或經驗者，則不在此限」，本款則為離職後之競業禁止條款，
      範圍除亦包含與原告有主要競爭關係之企業外並包含原告之客戶，故兩造之爭
      點在於當事人對於競業禁止條款範圍之真意為何？即有爭議。原告認為兩造就
      競業禁止條款之真意為禁止被告到原告主要競爭廠商及原告之客戶提供服務，
      而非僅限於禁止被告到原告之客戶處堤供服務，其理由如后：
      １、按學說及實務均認為僱主之所以訂定離職後競業禁止條款，係為防止員工
          於離職後，在一定期間內跳槽至競爭對手公司，利用過去服務期間所知悉
          之技術或業務資訊為同業服務，損及原公司利益。故兩造締結之服務契約
          競業禁止條款，自然係為防止員工離職後加入競爭對手公司所為之限制，
          當無可能僅限於原告之客戶。況原告為一鍵盤製造商，原告之客戶多為原
          料之提供者或鍵盤成品之買受者，絕大部分並非原告之競爭對手，並非兩
          造締結服務契約所欲禁止之唯一對象，原告絕無只限制被告不得到原告之
          客戶工作而不限制被告不得主要競爭對手公司工作之理。
      ２、次查被告在第四條第二項第一行將「或相類」三字刪除，其之所以將該三
          字刪除，係考量不得到原告相類似之競爭對手公司工作，其範圍太大，會
          影響其工作權，故將之刪除。若如被告所稱僅限於禁止被告不得到原告客
          戶處工作，則本條競業禁止條款，將完全無適用之餘地。蓋原告為鍵盤製
          造商，其客戶多為原料之提供者或鍵盤成品之買受者，並無與原告公司有
          為相同之業務者，從而契約當事人對於本條競業禁止條款之真意係包含禁
          止被告到原告主要競爭對手公司提供服務。
      ３、末查服務契約書第四條第二項約定「甲方於離職後若從事或投資與乙方營
          業相同之工作或業務，未免對乙方構成不公平之競爭，自離職日起貳年內
          不得直接或間接與乙方或其關係組織客戶接觸、拜訪、要約、銷售或是提
          供服務。但甲方舉證並經乙方證實其所從事之工作或投資經營之企業未與
          乙方構成競爭，且未利用乙方營業秘密、智慧財產權及甲方從乙方環境所
          獲得之知識或經驗者，則不在此限」，其中「未免對乙方構成不公平競爭
          」係指甲方（即被告）離職後若從事或投資與乙方營業相同之工作或業務
          ，會對乙方構成不公平競爭，故在但書中約定甲方（即被告）若能舉證其
          所從事之工作或投資經營之企業與乙方（即原告）構成競爭，且未利用乙
          方營業秘密、智慧財產權及甲方從乙方環境所獲得之知識或經驗者，不在
          此限。是契約已明文約定被告至原告之主要競爭對手公司或原告之客戶處
          提供服務，即已構成違約事由，除非被告依但書之規定，方能舉證免責；
          未料被告僅斷章取義，即認契約之真意係指僅限被告不得至原告之客戶處
          提供服務，反要求原告舉證被告違反服務契約第四條第二項之事實，故本
          件舉證責任應在於被告而非在原告。
    (六)又被告主張競業禁止條款須符合：(1)企業或僱主享有值得保護之營業秘密；(2)
      競業禁止條款限制就業之員工對象、期間、區域、職業活動之範圍等不得逾合
      理之範疇；(3)對員工職業選擇之自由，限制甚微；(4)企業或僱主另定有填補員
      工因競業禁止所受損失之代償措施；(5)離職員工有顯著違反誠信原則之行為，
      該競業禁止條款方為有效。然遍查諸法，未有法律明文規定契約當事人議定之
      競業禁止條款須符合上述五項之規定，反之契約當事人依契約自由原則簽訂之
      競業禁止條款，係私法自治原則之體現。而私法自治及自由社會秩序之結構要
      素，於於此基礎下，契約當事人得自己處理基本權利所保護之法律地位，故私
      法自治之範圍內所設定之規範，原則上國家應予尊重。十九年上字第二五八四
      號判決意旨「當事人間所訂契約，除與強行法令相反外，其契約中所表示之意
      思，法院自應依據以為判斷」，亦有相同之看法，是被告主張須符合上述要件
      ，競業禁止條款方為有效，即屬無據。況被告為原告之研發部副理，兩造所訂
      之競業禁止條款，與上述要件並無何扞格之處，依電子產業來看，訂立競業禁
      止條款，乃極為普遍之事，被告抗辯兩造競業禁止條款不生效力，自屬無據。
    (七)原告係迫於無奈，並為防止原告所屬研發人才被大量挖角，迫不得已提起本件
      訴訟，依兩造契約第四條第二項、第三項之約定請求被告給返還所受領之獎金
      、現金紅利或股票紅利折算之現金一百二十四萬二千二百零六元及自起訴狀繕
      本送達翌日起至清償日止，按年息百分之五計算之利息。
三、證據：提出九十一年六月二十四日經濟日報第三十三版剪報網路資料一件、旭麗
    公司網站介紹影本一件、群光公司九十年度年報第十七頁影本一件、服務契約書
    影本一件、各類獎金明細影本一件、薪資及獎金明細影本一件、被告至九十一年
    六月十七日薪資匯款單據影本一件、戶籍謄本一件。
乙、被告方面：
一、聲明：原告之訴駁回，並陳明如受不利判決，願供擔保請准免為假執行。
二、陳述：
    (一)被告固於任職期間之八十八年一月五日，應原告之要其而簽署服務契約書，惟
      依該契約第四條第二項關於離職後競業禁止之規定係載為：「甲方（即被告）
      於離職後，若從事或投資與乙方（即原告）營業相同之工作或業務，未免對乙
      方構成不公平競爭，自離職日起貳年內，不得直接或間接與乙方或其關係組織
      客戶接觸、拜訪、要約、銷售或是提供服務」。故被告同意之內容於其離職後
      ，若從事與原告營業相同之工作或業務時，自離職日起算二年內，不得直接或
      間接與原告或原告所屬關係企業之客戶從事接觸、拜訪、要約、銷售之活動；
      或是提供服務予原告或其關係企業所屬之客戶，以免對於原告構成不公平之競
      爭，此觀契約書之內容即明。被告自離職後並無違反系爭契約第四條第項之情
      事，故原告如以被告違反與原告締結服務契約之約定，自應由原告就被告確有
      違反契約條款第四條第二項之事實負舉證之責。
    (二)被告自八十三年七月一日受僱於原告以來，均兢兢業業戮力從業，對於所司職
      務無不彈精竭慮，全力以赴，不意近二、三年來卻遭蔡姓主管無情打壓，被告
      雖一再向公司反應與蔡姓主管間之互動困難一事，然公司卻從未處理，而蔡姓
      主管對原告之打壓卻愈演愈烈。被告乃於九十一年四月十三日派赴大陸出差公
      幹之行程中，以電子郵件通知原告，被告將於九十一年五月十五日終止雙方間
      之勞動契。被告預留之預告期間，已超過勞動基準法規定三十日之預告期間，
      被告既係依法行使終止勞動契約之意思表示，何來原告所指稱「被告在無預警
      情形下」通知終止勞動契約之情事？再者，原告謂被告曾保證不會至旭麗公司
      任職等語，更屬子虛烏有之事，蓋被告從未曾對原告為「不會至旭麗公司任職
      」或類似之陳述，更遑論向原告為保證。事實上被告心懷坦蕩，從無任何利用
      於原告公司任職期間所獲之智慧財產權或是營業秘密之意圖，故於離職後，即
      主動告知原告高層主管將至旭麗公司任職一事。
    (三)又被告至旭麗公司任職，並未違反系爭競業禁止條款，蓋依兩造間服務契約第
      四條第二項約定，其構成要件除須有被告離職後從事或投資與原告相同內容之
      工作或業務外，尚需被告有直接或間接與原告公司或其關係組織之客戶接觸、
      拜訪、要約、銷售或是提供服務之行為，始足當之。縱認旭麗公司之業務與原
      告相同，被告亦僅於離職後至旭麗公司上班，並無直接或間接與原告或其關係
      組織之客戶接觸、拜訪、要約、銷售，或是提供服務予該客戶之行為，自不得
      謂被告已違反競業禁止條款。
    (四)又按競業禁止條款之簽訂，固有契約自由原則之適用，惟因競業禁止條款之簽
      訂，係處於締約實力不對等之僱主與勞工之間，而該條款又嚴重影響勞工選擇
      職業之自由，故學說與日本實務之一致見解均認競業禁止條款不能任由當事人
      約定，而應由法院審查。依學者之見解，對於離職後競業禁止條款之審查，應
      考量下列因素：(1)約定之時間：競業禁止係於勞動契約締結時或勞動關係存續
      中為之，該條款一般多認為係勞工處於締約劣勢或從屬性下所為，即有加以審
      查限制之必要。(2)司法上欲賦予競業禁止規定有效者，必需符合以下要件：
      企業或僱主享有值得保護之營業秘密；競業禁止約款限制就業員工之對象、
      期間、區域、職業活動之範圍等不得逾合理之範疇；對員工職業選擇之自由
      ，限制甚微；企業或僱主另定有填補員工因競業禁止所受損失之代償措施；
      離職員工有顯著違反誠信原則之行為。遍觀原告起訴狀中對被告是否有前揭
      合約書禁止之競業行為無一論及，逕行提起本件訴訟，顯屬無據。
    理      由
一、原告起訴主張其與訴外人旭麗公司同為鍵盤製造之大廠，為市場上主要競爭對手
    ，被告自八十三年七月一日起即受僱於原告，擔任機構工程師之職務，擔任可攜
    式鍵盤（含筆記型電腦鍵盤）開發處副理要職四年，並與原告簽訂服務契約書，
    惟被告於九十一年四月十三日以電子郵件告知原告其預定於九十一年五月五日離
    職，原告知悉後極力慰留，然被告仍堅決離職，原告雖感無奈仍尊重被告之決定
    ，被告亦向原告保證不會至旭麗公司任職，惟隨後經原告查訪始知被告離職後隨
    即至旭麗公司任職。而依兩造簽訂之服務契約第四條第二項競業禁止條款之約定
    ：「甲方（即被告）於離職後，若從事或投資與乙方（即原告）營業相同之工作
    或業務，未免對乙方構成不公平之競爭，自離職日起貳年內不得直接或間接與乙
    方或其關係組織客戶接觸、拜訪、要約、銷售或是提供服務。但甲方舉證並經乙
    方證實其所從事之工作或投資經營之企業未與乙方構成競爭，且未利用乙方營業
    秘密、智慧財產權及甲方從乙方環境所獲得之知識或經驗者，則不在此限」，既
    約定「未免對乙方構成不公平競爭」，足證被告離職後若從事或投資與乙方營業
    相同之工作或業務，將對原告構成不公平競爭，故依兩造間前開競業禁止條款之
    真意，若被告於離職後至與原告之主要競爭對手如旭麗公司任職或原告之客戶處
    提供服務，即已構成違約事由，原告自得依兩造服務契約第四條第三項之約定，
    請求被告返還離職日前最近二年內自原告所受領之各種獎金、現金紅利、股票紅
    利，共計一百二十四萬二千二百零六元及自起訴狀繕本送達翌日起至清償日止，
    按年息百分之五計算之利息等語。
二、被告則以兩造間之服務契約係約定被告於離職後，若從事或投資與原告營業相同
    之工作或業務，自離職日起二年內，不得直接或間接與原告或其關係組織客戶接
    觸、拜訪、要約、銷售或提供服務予原告或其關係企業所屬之客戶，而被告自離
    職後並無違反前開約定之行為，原告自應就被告有違反服務契約第四條第二項之
    事實負舉證責任，故原告以被告違反服務契約第四條第二項之約定，請求被告返
    還離職日前最近二年自原告受領之各種獎金、現金紅利、股票紅利，共計一百二
    十四萬二千二百零六元及利息，自屬無據等語，資為抗辯。
三、原告主張其與訴外人旭麗公司同為鍵盤製造之大廠，為市場上主要競爭對手，被
    告自八十三年七月一日起受僱於原告，擔任機構工程師之職務，復擔任可攜式鍵
    盤（含筆記型電腦鍵盤）開發處副理要職四年，並與原告簽訂服務契約書。嗣被
    告於九十一年四月十三日以電子郵件告知原告其預定於九十一年五月五日離職，
    被告離職後即至旭麗公司任職，又被告於離職前二年內所領之獎金、現金紅利或
    股票紅利折算之現金為一百二十四萬二千二百零六元之事實，業據原告提出九十
    一年六月二十四日經濟日報第三十三版剪報網路資料一件、旭麗公司網站介紹影
    本一件、群光公司九十年度年報第十七頁影本一件、服務契約書影本一件、各類
    獎金明細影本一件、薪資及獎金明細影本一件、被告至九十一年六月十七日薪資
    匯款單據影本一件為證，並為被告所自認，應堪採信為真實。
四、按解釋意思表示，固須探求當事人立約時之真意，不能拘泥於契約之文字，此觀
    民法第九十八條之規定自明，但契約文字業已表示當事人真意，無須別事探求者
    ，即不得反捨契約文字而更為曲解（最高法院十七年上字第一一一八號判例意旨
    參看）。
五、原告主張依兩造服務契約第四條競業條款約定被告於離職後二年內，不得至與原
    告營業相同之公司或原告之客戶服務，亦不得直接或間接與原告或其關係組織客
    戶接觸、拜訪、要約、銷售或提供服務，且被告於離職時亦向原告口頭保證不會
    至原告之主要競爭對手旭麗公司任職等語，固據其提出服務契約影本一件為證。
    惟查兩造服務契約第四條競業條款第一項係約定：「甲方（即被告）於任職期間
    內，不得在外直接或間接從事任何與乙方（即原告）業務或其業務有關之事務相
    競爭之行為，包括但不限於兼任或擔任與乙方營業相同或相類其他企業之顧問、
    董事、監察人、經理人或其他相類之職務或工作。但經乙方事前以書面同意者，
    則不在此限」，係有關於被告於任職原告期間之競業禁止條款，應與本件被告是
    否於離職後違反競業禁止條款無涉。又兩造服務契約第四條第二項有關被告離職
    後之競業禁止條款則約定：「甲方（即被告）於離職後，若從事或投資與乙方（
    即原告）營業相同之工作或業務，未免對乙方構成不公平之競爭，自離職日起貳
    年內不得直接或間接與乙方或其關係組織客戶接觸、拜訪、要約、銷售或是提供
    服務。但甲方舉證並經乙方證實其所從事之工作或投資經營之企業未與乙方構成
    競爭，且未利用乙方營業秘密、智慧財產權及甲方從乙方環境所獲得之知識或經
    驗者，則不在此限」，其第四條第三項約定：「甲方瞭解其於服務期間所受領之
    各種獎金、現金紅利或股票紅利係以甲方完全履行本契約所述義務為條件。若甲
    方違反任何本約所述義務者，甲方除應負有關民刑事法律責任外，並應在乙方通
    知期限內現金返還其於最近兩年服務期間所受領之各種獎金、現金紅利、股票紅
    利予乙方，而返還標的係股票者，則以離職日或最接近離職日臺灣證券交易所乙
    方公司股票收盤價為基準折算為現金」，故本件應審究者，係被告至原告之主要
    競爭對手旭麗公司任職之行為，是否違反服務契約第四條第二項有關離職後競業
    禁止條款之約定。
六、經查兩造服務契約第四條第二項約定：「甲方（即被告）於離職後，若從事或投
    資與乙方（即原告）營業相同之工作或業務，未免對乙方構成不公平之競爭，自
    離職日起貳年內不得直接或間接與乙方或其關係組織客戶接觸、拜訪、要約、銷
    售或是提供服務。但甲方舉證並經乙方證實其所從事之工作或投資經營之企業未
    與乙方構成競爭，且未利用乙方營業秘密、智慧財產權及甲方從乙方環境所獲得
    之知識或經驗者，則不在此限」，可知兩造前開競業禁止條款之本文係約定：被
    告於離職後，若從事或投資與原告營業相同之工作或業務時，自離職之日起二年
    內，不得為直接或間接與原告或其關係組織客戶接觸、拜訪、要約、銷售或提供
    服務之行為，並未約定被告於離職後不得從事或投資與原告營業相同之工作或業
    務，自難認為被告於離職後至原告之主要競爭對手旭麗公司任職，有何違反前開
    競業禁止條款之約定。而原告固主張自兩造服務契約第四條第二項但書：但被告
    舉證並經原告證實其所從事之工作或投資經營之企業未與原告構成競爭，且未利
    用原告營業秘密、智慧財產權及被告從原告環境所獲得之知識或經驗者，不在此
    限之約定，可知兩造前開契約條款之真意，實有禁止被告於離職後至與原告構成
    競爭之企業服務之意思等語。惟查兩造前開競業禁止條款在其本文中已明白約定
    被告於離職後得從事或投資與原告營業相同之工作或業務，故其但書僅於被告已
    有違反本文之競業禁止行為時，始有適用之餘地，亦即被告須有直接或與原告或
    其關係組織客戶接觸、拜訪、要約、銷售或提供服務之行為，被告始須舉證證明
    其所從事之工作或投資之企業未與原告構成競爭或未利用原告之營業秘密、智慧
    財產權或從原告獲得之知識或經驗，始得免責。況依前開第四條第二項本文之約
    定，既未禁止被告於離職後從事或投資與原告營業相同之工作或業務，故若被告
    本即無違反第四條第二項本文約定禁止之直接或間接與原告或其關係組織客戶接
    觸、拜訪、要約、銷售或提供服務之行為，尚難僅以被告於離職後從事或投資與
    原告營業相同之工作或業務，遽認被告已違反前開競業禁止條款之約定，或認依
    但書之約定即應由被告舉證證明其所從事之工作或投資之企業未與原告構成競爭
    ，或未利用原告營業秘密、智慧財產權及從原告獲得之知識或經驗，至為灼然。
    故原告主張依但書之約定，兩造即有禁止被告離職後至原告之主要競爭對手任職
    之真意云云，洵屬無據。
七、又原告固主張依學者通說及實務見解均認僱主得與員工訂定離職後競業禁止條款
    ，防止員工於離職後，在一定期間內跳槽至競爭對手，利用過去服務期間知悉之
    技術或業務資訊為同業服務，損及原僱主利益，故被告離職後至原告之主要競爭
    對手旭麗公司任職，自屬違反競業禁止條款等語。惟查即令依學者通說及實務見
    解均認僱主得與員工訂定離職後競業禁止條款，約定離職後一定期間內不得至競
    爭對手任職，仍須僱主與員工已於僱傭契約中約定此種競業禁止條款，員工始有
    遵守之義務。本件原告既係依兩造間服務契約第四條第二項請求被告返還所領之
    獎金、現金紅利或股票紅利，而兩造間服務契約第四條第二項復未約定被告離職
    後一定期間內不得至競爭對手任職，自難認被告至原告競爭對手旭麗公司任職，
    有何違反服務契約第四條第二項之競業禁止之約定，原告主張被告至其競爭對手
    旭麗公司任職，即屬違反服務契約第四條第二項競業禁止條款之約定，應依契約
    第四條第三項負返還離職前二年內受領之各種獎金、現金紅利及股票紅利折算之
    現金，自無足採。
八、至原告起訴狀中雖另主張被告曾於離職前口頭向原告保證不會至原告之主要競爭
    對手如旭麗公司、群英公司任職等語。惟查本件經本院於九十一年十月十六日當
    庭依民事訴訟法第二百六十八條之規定，命兩造於十五日內依民事訴訟法第二百
    六十八條之規定，提出記載完全之準備書狀及答辯狀，被告部分特別就受僱期間
    是否受領如原證五附表所示之獎金金額詳為表明，同時聲明所用之證據（見本院
    前開期日言詞辯論筆錄第三頁），原告並未遵期於十五日內，就被告於離職前口
    頭向原告保證不會至旭麗公司任職之攻擊方法詳為表明，更未聲明所用之證據。
    而原告復於本院九十一年十二月四日言詞辯論期日當庭表明就被告向原告保證不
    會至旭麗公司任職部分其在本件訴訟中不主張（見本院前開言詞辯論筆錄第三頁
    ），故本院認本件並無審究此部分攻擊方法之必要。況即令被告確曾向原告保證
    不至旭麗公司任職，惟依兩造服務契約第四條第三項既未約定被告違反此項保證
    時亦得依該項約定請求被告返還已受領之獎金、現金紅利及股票紅利，故被告是
    否確曾作該項保證及其違反該項保證之法律效果，亦與原告之本件請求無涉，附
    此敘明。
九、從而，原告依據兩造服務契約第四條第二項、第三項之競業禁止條款之約定，請
    求被告返還離職前二年內已受領之各種獎金、現金紅利及股票紅利折算之現金一
    百二十四萬二千二百零六元，及自起訴狀繕本送達翌日起至清償日止，按年息百
    分之五計算之利息，為無理由，應予駁回。又原告之訴既經駁回，其假執行之聲
    請亦失所附麗，應併予駁回。
十、因本案論證已臻明確，兩造其餘主張、陳述及所提之證據暨攻擊防禦方法，均與
    本案判斷結果無影響，毋庸再予一一審酌，附此敘明。
十一、結論：本件原告之訴為無理由，依民事訴訟法第七十八條，判決如主文。
中　　　華　　　民　　　國　　九十一　　年　　 十二　　 月　　 十八　　 日
                                臺灣板橋地方法院民事第一庭
~B法　　　官　周舒雁
右為正本係照原本作成
如對本判決上訴，須於判決送達後廿日內向本院提出上訴狀
中　　　華　　　民　　　國　　九十一　　年　　 十二　　 月　　 十八　　 日
~B法院書記官　曹秋冬
